【裁判字號】    91,簡上,317
【裁判日期】    920227
【裁判案由】    給付貨款
【裁判全文】
臺灣高雄地方法院民事判決  九十一年度簡上字第三一七號
    上  訴  人  乙○○○○○○.
    訴訟代理人  甲○○
    被上訴人    丙○○○○○○.
    訴訟代理人  蔡鴻杰  律師
右當事人間請求給付貨款事件，上訴人對於中華民國九十一年七月二十六日本院高雄
簡易庭九十一年度雄簡字第八六三號第一審簡易判決提起上訴，本院判決如左：
    主      文
上訴駁回。
第二審訴訟費用由上訴人負擔。
    事實及理由
一、上訴人主張：上訴人自民國（下同）八十七年起，連續供應被上訴人所經營之設
    於高雄市三民區○○○路二九○號帝王食補薑母鴨枸杞雞店營業用桶裝瓦斯，直
    至九十年三月三十一日止，然被上訴人尚積欠自八十九年十一月起至九十年三月
    止之桶裝瓦斯貨款計新台幣（下同）十萬四千零八十二元未為給付，屢經催討亦
    不獲置理，爰依買賣契約之法律關係，請求被上訴人給付前開貨款十萬四千零八
    十二元，及自支付命令送達被上訴人之翌日起至清償日止，按年息百分之五計算
    之遲延利息（上訴人於原審本請求被上訴人給付自九十年四月一日起至清償日止
    ，按年息百分之六計算之遲延利息，惟於本院行準備程序時，減縮利息部分之請
    求為如上所述）。惟原審竟於未命被上訴人負擔任何舉證責任，且未依法傳訊上
    訴人聲請傳喚之證人王貴英、黃麗玲之情形下，即以上訴人就主張之事實未為舉
    證及所提之估價單、統一發票均為上訴人自行製作為由，遽然駁回上訴人上開請
    求，其認事用法實有違誤等語。並聲明(一)原判決廢棄；(二)被上訴人應給上訴人十
    萬四千零八百二元，及自九十一年三月六日（即自支付命令送達被上訴人之翌日
    ）起至清償日止，按年息百分之五計算之利息。
二、被上訴人則以：被上訴人固曾自八十七年間起陸續向上訴人購買桶裝瓦斯，直至
    九十年三月間始改向他人購買瓦斯，然被上訴人於改向他人購買瓦斯前，向上訴
    人所購買之桶裝瓦斯貨款均已支付完畢，並未積欠上訴人任何貨款等語，資為抗
    辯。並聲明求為判決駁回上訴人之上訴。
三、按當事人主張有利於己之事實者，就其事實有舉證之責任。民事訴訟法第二百七
    十七條前段定有明文。又「請求履行債務之訴，除被告自認原告所主張債權發生
    原因之事實外，應先由原告就其主張此項事實，負舉證之責任，必須證明其為真
    實後，被告於其抗辯事實，始應負證明之責任，此為舉證責任分擔之原則。」，
    最高法院四十三年台上字第三七七號判例可資參照。本件上訴人主張被上訴人積
    欠其桶裝瓦斯貨款計十萬四千零八十二元之情，業為被上訴人所否認，是依諸前
    開民事訴訟法第二百七十七條前段規定暨最高法院判例意旨所示，自應先由上訴
    人就被上訴人確實積欠前開款項乙節加以舉證。查上訴人主張被上訴人積欠其桶
    裝瓦斯貨款計十萬四千零八十二元，固據提出估價單及統一發票，並聲請傳訊訴
    外人王貴英、黃麗玲到庭為證，然觀諸前開上訴人提出之估價單及統一發票，乃
    上訴人片面所製作，是自難據之即遽為被上訴人不利之認定；再訴外人黃麗玲固
    曾二次於被上訴人處工作，然其第二次任職期間僅至八十九年六、七月間，且未
    曾代被上訴人向上訴人訂購過瓦斯，對於瓦斯貨款如何給付其並不清楚等情，業
    經證人黃麗玲結證在卷（見本院卷九十一年十一月二十日準備程序筆錄），訴外
    人黃麗玲任職期間並非本件上訴人主張之交易時期，既經其證陳如上，則其證詞
    顯與本事件無關；另訴外人王貴英雖到庭證陳：伊約自八十九年七月間開始至被
    上訴人處工作，至九十年五月底離職，伊於被上訴人處工作時，店裡是有向上訴
    人訂購瓦斯，直至伊離職前一、二個月始未再向上訴人訂購瓦斯等語（見本院卷
    九十二年一月十日準備程序筆錄），惟被上訴人是否積欠上訴人瓦斯貨款，因訴
    外人王貴英並不經手店中帳務故其並不清楚之情，亦據證人王貴英證述明確（見
    同上準備程序筆錄），訴外人王貴英雖證稱兩造間確曾有生意往來，然其既然不
    知被上訴人是否積欠上訴人瓦斯貨款，有如前述，則自難據其證言而為上訴人有
    利之認定。本件上訴人所為之舉證，既或係其片面製作之文書，或與本事件無關
    ，或難據以為上訴人有利之認定，均如前述，則依諸前揭說明，實難認上訴人已
    善盡舉證之責，從而，上訴人依據買賣契約之法律關係請求被上訴人給付貨款暨
    法定遲延利息，即屬無據，應予駁回。原審為上訴人敗訴之判決，核無違誤，上
    訴意旨指摘原判決不當，求予廢棄改判，為無理由，應予駁回。
四、本件事證已臻明確，兩造其餘主張、陳述及所提之證據，核與判決結果無影響，
    爰不再逐一論述，附此敘明。
五、結論：本件上訴為無理由，依民事訴訟法第四百三十六條之一第三項、第四百四
    十九條第一項、第七十八條，判決如主文。
中      華      民      國    九十二    年      二      月    二十七    日
                              臺灣高雄地方法院民事第五庭
~B審判長法官  林玉心
~B法      官  鍾素鳳
~B法      官  徐美麗
右為正本係照原本作成。
本判決不得上訴。
中      華      民      國    九十二    年      二      月    二十七    日
~B法院書記官  楊明月


司法院資訊處製作；財團法人民間司法改革基金會備份。
